# 请教版主

提问人：HNWSH1682 时间：2010-12-11 08:44:35
请问，一个公司通过法院拍卖取得一家上市公司大股东的股权，成为上市公司的大股东，此为非同一控制下的企业合并。请问合并时上市公司的公允价值该怎么确定？

回答人：chenyiwei
按照常规方式确定，可能需要对上市公司的各项可辨认资产、负债进行评估以确定各项可辨认净资产于购买日的公允价值。

回答人：chenyiwei
回复 板凳 HNWSH1682 的帖子还是应当尽量通过评估等方法取得。上市公司变更控股股东属于重大事项。

提问人：ouyanliao 时间：2010-12-24 14:17:43
我公司属于农业生产企业，在今年年底已取得政府相关补贴，文件已拿到了，属于一次性补贴收入 但款项要明年才到账，请问我可以在 12 月先把这笔补贴挂其他应收款，确认为营业外收入么？明年收到该笔补贴时再冲减往来款，这样处理能行么？

回答人：chenyiwei
根据政府补助准则应用指南的规定，“根据本准则第六条规定，企业取得的各种政府补助为货币性资产的，如通过银行转账等方式拨付的补助，通常按照实际收到的金额计量；存在确凿证据表明该项补助是按照固定的定额标准拨付的，如按照实际销量或储备量与单位补贴定额计算的补助等，可以按照应收的金额计量。”因此，大部分政府补助实际上还是收付实现制。按权责发生制确认应收补贴款的只是很少情况，如特准储备物资相关的补助等。

回答人：chenyiwei
回复 板凳 iceboy1 的帖子中国新准则对于政府补助是收付实现制还是权责发生制的区分标准，很大程度上沿用了《企业会计制度》
下的规定。根据《企业会计制度——会计科目和会计报表》中“应收补贴款”科目的使用说明：“本科目核算企业按国家规定给予的定额补贴而应收的补贴款。企业按规定实行所得税先征后返、流转税先征后返政策的，以及国家拨入具有专门用途的拨款和国家财政扶持的领域而给予的补贴，其应返还的所得税、流转税，以及应拨入的款项和国家财政应扶持的领域而给予的补贴，于实际收到时在有关科目核算，不在本科目核算。”“企业按销量或工作量等，依据国家规定的补贴定额计算并按期给予的定额补贴，应于期末，按应收的补贴金额，借记本科目，贷记"补贴收入"科目”。这两条规定可以作为区分是采用权责发生制还是收付实现制的参考。
通过具有政府背景的公司（如政府融资平台公司、开发区开发公司等）拨付的政府补助，由于拨付的主体不同并不导致企业收到资金后的用途限制等产生差异，所以拨付主体不同不会导致该交易的经济实质发生变化，可比照同一原则处理。